Inventaris van het archief van het Ministerie van Waterstaat, Handel en Nijverheid: Afdeling Arbeid en Fabriekswezen; Ministerie van Sociale Zaken en Taakvoorgangers: Afdeling Arbeid, 1893-1941 (1947)
Nationaal Archief, Den Haag
- Taakuitoefening, 2
  - Bemiddeling inzake arbeidsverhoudingen, 2.3
    - Wet betreffende de mechanisatie in de sigarenindustrie 1936, 2.3.4
      - Wettelijke regeling, 2.3.4.1
        - Adressen betreffende de problematiek van de toenemende mechanisering in de sigarenindustrie, 1933-1935; 904-910; 7 omslagen
          - 1933, 904
          - 1933-1934, 905
          - 1934, 906
          - 1934, 907
          - 1934-1935, 908
          - 1934-1935, 909
          - 1935, 910
        - Stukken betreffende kamervragen inzake de mechanisatie in de sigarenindustrie, 1935; 911; 1 omslag
        - Stukken betreffende de totstandkoming van de wet van 5 november 1936, S. 639E, houdende tijdelijke maatregelen betreffende de mechanisatie in de sigarenindustrie, 1935-1936; 912-913; 2 omslagen
          - Eerste omslag, 912
          - Tweede omslag, 913
        - Stukken betreffende de ontwerpformulieren van de verklaringen en aangiften, bedoeld in de artikelen 2 en 3 van de wet betreffende de mechanisatie in de sigarenindustrie 1936, 914; 1 omslag
        - Stukken betreffende de verlenging van de werkingsduur van de wet betreffende de mechanisatie in de sigarenindustrie 1936, 1938-1941; 915; 1 omslag
      - Rapportage, 2.3.4.2
        - Overzichten van de toestand van de sigarenindustrie in de jaren 1934, 1935, 1936 en 1939 van het Verbond van Sigarenfabrikanten in Nederland, met geleidebrieven, 1934-1939; 916-919; 4 omslagen
          - 1934, 916
          - 1935, 917
          - 1936, 918
          - 1939, 919
        - Verslagen over de jaren 1936 en 1937 van het Verbond van Sigarenfabrikanten in Nederland, met geleidebrieven, 1936-1937; 920-921; 2 omslagen
          - 1936, 920
          - 1937, 921
        - Verslag over 1937 van het Noordelijk Pensioenfonds voor de sigarenindustrie en aanverwante bedrijven te Amsterdam, met geleidebrief, 1938; 922; 1 omslag
        - Rapport van een onderzoek naar de oorzaken van de werkloosheid in de Nederlandse sigarenindustrie, meer in het bijzonder in verband met de mechanisatie, stencil, 1934; 923; 1 stuk
        - Stukken betreffende een ingekomen rapport over het geneeskundig onderzoek van sigarenmakers in en nabij Eindhoven, getiteld: "Sigarenmakers en loodvergiftiging", 1936; 924; 1 omslag
    - Wet op het algemeen verbindend en onverbindend verklaren van bepalingen van collectieve arbeidsovereenkomsten 1937, 2.3.5
      - Wettelijke regeling, 2.3.5.1
        - Stukken betreffende de totstandkoming van de wet van 25 mei 1937, S. 801, tot het algemeen verbindend en het onverbindend verklaren van bepalingen van collectieve arbeidsovereenkomsten, 1925-1937; 925; 1 omslag
        - Ministeriële beschikking van 14 september 1937, n. 2657, houdende voorschriften welke in acht dienen te worden genomen bij een verzoek tot verbindendverklaring van bepalingen van een collectieve arbeidsovereenkomst, minuut, 926; 1 stuk
        - Ministeriële beschikking van 14 september 1937, n. 2658, houdende vaststelling van de te betalen vergoeding voor de behandeling van een verzoek tot verbindendverklaring van bepalingen van een collectieve arbeidsovereenkomst, minuut, 927; 1 stuk
        - Stukken betreffende de totstandkoming van Uitvoeringsbesluiten van de waarnemend Secretaris-Generaal ingevolge de Verordening n.8/1940 van de Rijkscommissaris voor het bezette Nederlandse gebied, inzake het beperken van werk, 1940-1941; 928; 1 omslag
        - Stukken betreffende de totstandkoming van het eerste, tweede en derde Uitvoeringsbesluit van de waarnemend Secretaris-Generaal ingevolge de Verordening n. 217/1940 van de Rijkscommissaris voor het bezette Nederlandse gebied, inzake lonen, salarissen en andere arbeidsvoorwaarden, 1940-1941; 929-931; 3 omslagen
          - 1940, 929
          - 1940, 930
          - 1941, 931
      - Uitvoering, 2.3.5.2
        - Algemeen, 2.3.5.2.1
          - Stukken betreffende het verbindendverklaren van bepalingen aangaande bedrijfsrechtspraak in collectieve arbeidsovereenkomsten, 1938-1941; 932; 1 omslag
          - Stukken betreffende een verzoek van het Nederlands Verbond van Vakverenigingen tot snellere afhandeling van de aanvragen om verbindendverklaring van collectieve arbeidsovereenkomsten, 1939; 933; 1 omslag
          - Stukken betreffende een klacht van de "Landelijke Vereniging tot Onderlinge Verzekering tegen de nadelige Gevolgen van Werkloosheid en Ziekte" aangaande de voorkeursbepaling (artikel 25) in de collectieve arbeidsovereenkomst voor het Stucadoorsbedrijf, 1939; 934; 1 omslag
          - Stukken betreffende een rekest van de textielarbeidersbonden aangaande behoorlijke minimumlonen, 1939-1940; 935; 1 omslag
          - Stukken betreffende het verlenen van een duurtetoeslag op afgesloten collectieve arbeldsovereenkornsten in het baggerbedrijf en in de verwarmingsindustrie, 1940; 936; 1 omslag
          - Stukken betreffende loonderving van Duitse werknemers tijdens hun internering gedurende de oorlogsdagen, 1940; 937; 1 omslag
          - Stukken betreffende een te ontwerpen collectieve arbeidsovereenkomst voor het hotel-, café-, restaurant- en pensionbedrijf, 1940; 938; 1 omslag
          - Boekje voor waardebons ter vergoeding van te derven loon door christelijke feestdagen en bij vacantie, geldig van 1 juli 1940 t/m 28 juni 1941, voor het schildersbedrijf, gedrukt, met waardebons en geleidebrief, 939; 1 omslag
          - Stukken betreffende de lonen van de landarbeiders, 1941; 940; 1 omslag
          - Stukken betreffende het verhogen van lonen in bedrijven met een laag loonpeil, 1941; 941; 1 omslag
          - Stukken betreffende de verhoging van het loonpeil hier te lande tot dat van Duitsland, 1941; 942; 1 omslag
          - Stukken betreffende het toekennen van terugwerkende kracht aan algemeen verbindendverklaringen op regelingen ex artikel 5 van de Verordening n. 217/1940, inzake vaststelling van lonen, salarissen en andere arbeidsvoorwaarden, wanneer een CAO niet tot stand komt, 1941; 943; 1 omslag
          - Stukken betreffende de behandeling van de verzoeken tot het verkrijgen van vergunning van lonen en salarissen van de werknemers van de N.V. Philips te Eindhoven, 1941; 944; 1 omslag
          - Stukken betreffende een voorgestelde wijziging van artikel 15 van de nog verbindend te verklaren collectieve arbeidsovereenkomst voor het cartonnagebedrijf, 1941; 945; 1 omslag
          - Stukken betreffende de verhouding tussen het loonpeil en de gestegen kosten van levensonderhoud, 1941; 946; 1 omslag
          - Correspondentie met bedrijven, instellingen en werknemers aangaande het ingevolge Verordening n. 217/1940 inhouden van 1 1/2% van het loon van de werknemer door de werkgever, geheten Vereveningsheffing, 1941; 947; 1 omslag
          - Stukken betreffende de lonen van de aardappelrooiers, 1941; 948; 1 omslag
          - Correspondentie met de Vereniging van Nederlandse Japonnenfabrikanten te Amsterdam betreffende de interpretatie van het 3de Uitvoeringsbesluit ingevolge de Verordening n. 217/1940, geheten Lokloonbesluit, 1941; 949; 1 omslag
          - Stukken betreffende een arbitrageregeling bij geschillen in de collectieve arbeidsovereenkomst voor het landbouwbedrijf in Zeeland, 1941; 950; 1 omslag
          - Stukken betreffende een arrest van de Hoge Raad der Nederlanden naar aanleiding van een onder meer op het Eerste Uitvoeringsbesluit van de waarnemend Secretaris-Generaal gebaseerd vonnis inzake het beperken van werk, 1941; 951; 1 omslag
          - Stukken betreffende de eventuele toepasbaarheid van het Eerste Uitvoeringsbesluit inzake ontslag van personeel op spaarbanken, 1941; 952; 1 omslag
          - Stukken betreffende een persbericht voor het Algemeen Nederlands Persbureau inzake het ontslaan van werknemers, 1941; 953; 1 omslag
          - Stukken betreffende de afvloeiing van personeel van het Staatsbedrijf der ArtilIierie-Inrichtingen, 1941; 954; 1 omslag
        - Verbindendverklaring per bedrijfstak, 2.3.5.2.2
          - Bakkersbedrijf (Amsterdam en omgeving)
            - Stukken betreffende het verbindendverklaren van een aantal bepalingen van de collectieve arbeidsovereenkomst voor het jaar 1940, 1940-1941; 955; 1 omslag
          - Baksteenindustrie
            - Stukken betreffende het voor Gelderland, Overijssel, Utrecht, Zuid-Holland en Noord-Limburg verbindendverklaren van een aantal bepalingen van collectieve arbeidsovereenkomsten voor de periode 1937-1941, 956-959; 4 omslagen
              - 1937-1938, 956
              - 1938-1939, 957
              - 1939-1940, 958
              - 1940-1941, 959
            - Stukken betreffende het voor Noord-Brabant verbindendverklaren van een aantal bepalingen van de collectieve arbeidsovereenkomst voor de periode 1938-1940, 1938-1939; 960; 1 omslag
          - Boekbinders-, Papierwaren- en Enveloppenbedrijf
            - Stukken betreffende het algemeen verbindendverklaren van een aantal bepalingen van collectieve arbeidsovereenkomsten voor de periode 1936-1941, 961-963; 3 omslagen
              - 1936-1938, 961
              - 1938-1941, 962
              - 1940-1941, 963
          - Boekdrukkers- en Rasterdiepdrukbedrijf
            - Stukken betreffende een verzoek tot verbindendverklaring van bepalingen aangaande de getalsverhouding tussen leerlingen en volwassen gezellen, vacantie en pensionering, 1935; 964; 1 omslag
            - Stukken betreffende het algemeen verbindendverklaren van een aantal bepalingen van collectieve arbeidsovereenkomsten voor de periode 1936-1941, 1937-1941; 965-968; 4 omslagen
              - 1937-1938, 965
              - 1939-1940, 966
              - 1940-1941, 967
              - 1940-1941, 968
          - Bouwbedrijven (burgerlijke- en utiliteitsbouw, water-, spoor- en wegenbouw)
            - Stukken betreffende het algemeen verbindendverklaren van een aantal bepalingen van collectieve arbeidsovereenkomsten voor de periode 1937-1941, 969-972; 4 omslagen
              - 1937-1938, 969
              - 1938-1939, 970
              - 1939-1940, 971
              - 1940-1941, 972
          - Brei- en Tricotindustrie
            - Stukken betreffende een verzoek tot algemeen verbindendverklaring van een aantal bepalingen van de collectieve arbeidsovereenkomst, 1938-1940; 973; 1 omslag
          - Chemigrafisch bedrijf
            - Stukken betreffende het algemeen verbindendverklaren van een aantal bepalingen van collectieve arbeidsovereenkomsten voor de periode 1937-1941, 974-976; 3 omslagen
              - 1937-1938, 974
              - 1938-1939, 975
              - 1939-1941, 976
          - Dakpannen-, Gresbuizen- en Verblendsteenindustrie
            - Stukken betreffende het voor Limburg verbindendverklaren van een aantal bepalingen van collectieve arbeidsovereenkomsten voor de periode 1939-1940, 977-978; 2 omslagen
              - 1939, 977
              - 1940, 978
          - Kistenindustrie
            - Stukken betreffende het voor het gebied - Westland en Omstreken - (Bergschenhoek, Berkel en Rodenrijs, Delft, 's-Gravenhage, 's-Gravenzande, De Lier, Maassluis, Monster, Naaldwijk en Vlaardingen) verbindendverklaren van de collectieve arbeidsovereenkomst voor de periode 1938-1939, 979; 1 omslag
          - Loodgieters- en fittersbedrijf
            - Stukken betreffende een verzoek tot verbindendverklaring van een aantal bepalingen van de collectieve arbeidsovereenkomst voor de periode 1939-1940, 980; 1 omslag
          - Schildersbedrijf
            - Stukken betreffende het algemeen verbindendverklaren van een aantal bepalingen van collectieve arbeidsovereenkomsten voor de periode 1938-1940, 981-984; 4 omslagen
              - 1938, 981
              - 1939, 982
              - 1940, 983
              - 1940, 984
          - Schoenindustrie
            - Stukken betreffende het algemeen verbindendverklaren van een aantal bepalingen van collectieve arbeidsovereenkomsten voor de periode 1937-1940, 985-990; 6 omslagen
              - 1937, 985
              - 1938-1939, 986
              - 1939, 987
              - 1940, 988
              - 1940, 989
              - 1940, 990
          - Sigarenindustrie
            - Stukken betreffende het algemeen verbindendverklaren van de collectieve arbeidsovereenkomst voor de periode 1939-1941, 1939-1940; 991; 1 omslag
          - Steen- en Houtgranietbedrijf
            - Stukken betreffende het algemeen verbindendverklaren van een aantal bepalingen van collectieve arbeidsovereenkomsten voor de periode 1938-1941, 992-994; 3 omslagen
              - 1938-1939, 992
              - 1939-1940, 993
              - 1940-1941, 994
          - Steenhouwersbedrijf
            - Stukken betreffende het algemeen verbindendverklaren van een aantal bepalingen van collectieve arbeidsovereenkomsten voor de periode 1938-1940, 995-996; 2 omslagen
              - 1938-1939, 995
              - 1939-1940, 996
          - Stukadoorsbedrijf
            - Stukken betreffende het algemeen verbindendverklaren van een aantal bepalingen van collectieve arbeidsovereenkomsten voor de periode 1938-1941, 1938-1940; 997-999; 3 omslagen
              - 1938-1939, 997
              - 1939-1940, 998
              - 1940-1941, 999
        - Onderzoek naar naleving, 2.3.5.2.3
          - Boekdrukkers- en Rasterdiepdrukbedrijf
            - Stukken betreffende bij bedrijven gehouden onderzoeken naar de naleving van de algemeen verbindendverklaarde bepalingen van collectieve arbeidsovereenkomsten in de jaren 1939 en 1940, 1939-1940; 1000-1001; 2 omslagen
              - 1939, 1000
                Misset Doetinchem
                Mulder en Zoon Amsterdam
                Roepers 's-Gravenhage
                Van Wieringen en Zoon Alphen a/d Rijn
              - 1940, 1001
                Amsterdam Amsterdam
                Doevendans Sneek
                De Gelderse Vallei Veenendaal
                Haagse Drukkerij en Uitgevers- maatschappij N.V. 's-Gravenhage
                Harteman Lienden
                Hollandse Kleefmachinefabriek Rotterdam
                Van Kerkvoorde en Hollander Steenwijk
                Mollevanger IJmuiden
                Nederland Amsterdam
                De Residentie 's-Gravenhage
                Stegman Rotterdam
                Te Sligte Enschede
          - Schoenindustrie
            - Correspondentie met de Bedrijfsraad voor de Schoenindustrie aangaande het houden van contrôle op de naleving van verbindendverklaarde arbeidsovereenkomsten, 1938-1939; 1002-1003; 2 omslagen
              - 1938, 1002
              - 1938-1939, 1003
            - Stukken betreffende de bij bedrijven gehouden onderzoeken naar de naleving van de algemeen verbindendverklaarde bepalingen van collectieve arbeidsovereenkomsten in de jaren 1938 en 1939, 1938-1940; 1004-1034; 31 omslagen
              - 1938, 1004-1015
                - , Bela Groesbeek; Meijer Amsterdam; Ravo Ravestein; 1004
                - , Bergmans Waalwijk; Van Drunen en Zoon Drunen; Elveka Waalwijk; Hornman-Brands Loon op Zand; Janssens en Zoon Oisterwijk; Klijberg en Co Breda; Kosters Oisterwijk; Remmers en Co Hilvarenbeek; Reynders Rijen; Schaapsmeerders van; Strien en Co Waspik; Slaats Waalwijk; Stokkermans Kaatsheuvel; 1005
                - , Berkelmans Oisterwijk; Klerx Rijen; Pulles van Gerwen en Co Waalwijk; Schalken van Vught Kaatsheuvel; 1006
                - , Blok van Heijst Waalwijk; Moonen Vrij hoeve-Capelle; Schrauwen Alphen (N.Br.); Snoeren en Hooymayers Dongen; 1007
                - Hilvaria Hilvarenbeek, 1008
                - , Koenen van Moergestel Dongen; Van Loon Dongen; 1009
                - , De Komeet Valkenswaard; Van der Mije Zandvoort; 1010
                - , Savo Meerveldhoven; De Valk Valkenswaard; Wolff Meppel; 1011
                - Wellen en Co Nijmegen, 1012
                - , Van Bladel Waalwijk; Gelria Lichtenvoorde; 1013
                - N.V. Sambeek Veldhoven, 1014
                - Van Arendonk Tilburg, 1015
              - 1939, 1016-1034
                - , Bergmans en Zonen Waalwijk; Van Bladel Waalwijk; De Booij 's-Hertogenbosch; De Munnik Drunen; Waja Tilburg; 1016
                - Blanco Hilvarenbeek, 1017
                - Bressers-Modern Hilvarenbeek, 1018
                - Van den Broek en Jacobs Hilvarenbeek, 1019
                - G. van Drunen en Zn Drunen, 1020
                - L. van Drunen Drunen, 1021
                - , Emmen Oosterhout; Van Loon Dongen; Mustert Dongen; 1022
                - , Van Erp van der Wiegen Tilburg; Kemmeren en Zonen Kaatsheuvel; 1023
                - Heimans en Anholt Oisterwijk, 1024
                - De Horizon Kaatsheuvel, 1025
                - Van Loon Dongen, 1026
                - Martino Kaatsheuvel, 1027
                - Vesters Kaatsheuvel, 1028
                - Vloemans Kaatsheuvel, 1029
                - Het Zuiden Tilburg, 1030
                - , Bakx en Zonen Rijen; Fijneman Oosterhout; Hilvaria Hilvarenbeek; 1031
                - Blok van Heijst Waalwijk, 1032
                - , N.V. Ivo van Haren Waalwijk; Vermeulen Dongen; Vesters Waalwijk; 1033
                - Déwé Drunen, 1034
            - Correspondentie met de Bedrijfsraad voor de Schoenindustrie aangaande de resultaten, verkregen door de controle op de naleving van verbindendverklaarde bepalingen van collectieve arbeidsovereenkomsten, 1940; 1035; 1 omslag
    - Wet inzake de verdeling van de beschikbare arbeid 1937, 2.3.6
      - Stukken betreffende de vervanging van volwassen arbeiders hetzij door jeugdige personen, dan wel door vrouwelijk personeel, 1934-1941; 1036; 1 omslag
      - Stukken betreffende de totstandkoming van de wet van 28 mei 1937, S. 802, houdende tijdelijke bepalingen, strekkende tot het bereiken van een betere verdeling van de beschikbare arbeid, 1936-1940; 1037; 1 omslag
      - Stukken betreffende het ontwerp van een algemene maatregel van bestuur tot uitvoering van de artikelen 2 en 3 van de Wet inzake de verdeling van de beschikbare arbeid 1937, 1937-1939; 1038-1039; 2 omslagen
        - 1937-1938, 1038
        - 1938-1939, 1039
    - Kinderbijslagwet 1939, 2.3.7
      - Wettelijke regeling, 2.3.7.1
        - Ontwerp van wet inzake het algemeen verbindendverklaren van bepalingen van vrijwillige bedrijfskindertoeslagregelingen, diverse concepten, (1934); 1040; 1 omslag
        - Ontwerp van een wet op de bedrijfskindertoeslagregelingen, doorslag, (1934); 1041; 1 stuk
        - Ontwerp van wet houdende wettelijke regelingen inzake verplichte bedrijfskindertoeslag, met memorie van toelichting en geleidebrief, gedrukt, 1934-1935; 1042; 1 omslag
        - Gegevens voor de Directeur-Général van het "Comité Central des allocations familiales" te Parijs omtrent het stelsel van kindertoelagen in Nederland, met bijlagen over het Franse systeem, gedrukt, 1934; 1043; 1 omslag
        - Advies van de "Commissie van onderzoek naar de lasten welke op het grote gezin drukken" houdende richtlijnen voor een kinderbijslagregeling, 1937; 1044; 1 omslag
        - Advies en rapport van de Nederlandse Eugenetische Federatie betreffende het voorontwerp wettelijke regelen inzake kinderbijslagverzekering, 1938; 1045; 1 omslag
        - Stukken betreffende de totstandkoming van de wet van 23 december 1939, S. 806, houdende wettelijke regelen inzake kinderbijslagverzekering, 1937-1940; 1046; 1 omslag
        - Stukken houdende voorstellen tot wijziging in verband met de toepassing van de Kinderbijslagwet ten aanzien van de zeevarenden, 1940-1941; 1047; 1 omslag
        - Beschikkingen van de waarnemend Secretaris-Generaal tot wijziging van artikelen van de Kinderbijslagwet, 1940-1941; 1048-1049; 2 omslagen
          - 1940, 1048
          - 1941, 1049
        - Stukken betreffende de totstandkoming van de Koninklijke besluiten van 25 april 1940, S. 846-851, houdende vaststelling van een algemene maatregel van bestuur als bedoeld in de artikelen 9, eerste lid, 13, 19, eerste lid, 21, 42, derde lid, 44 en 54, eerste lid van de Kinderbijslagwet, 1050; 1 omslag
          De algemene maatregel van bestuur ex artikel 52, derde lid wordt aangehouden
        - Stukken betreffende de totstandkoming van het Koninklijk besluit van 22 februari 1940, n. 24, houdende vaststelling van het tijdstip waarop de artikelen 39, 45 en 100 van de Kinderbijslagwet in werking treden, 1051; 1 omslag
        - Stukken betreffende de totstandkoming van het Koninklijk besluit van 16 april 1940, n. 13, houdende vaststelling van het tijdstip waarop de artikelen 1-22, 29, 38, 40-44, 46-52 en 54-99 van de Kinderbijslagwet in werking treden, 1052; 1 omslag
        - Stukken betreffende de totstandkoming van het Koninklijk besluit van 4 mei 1940, n. 22 tot uitvoering van artikel 15, eerste en derde lid van de Kinderbijslagwet, 1053; 1 omslag
        - Ministeriële beschikking van 1 maart 1940, n. 962, houdende vaststelling van de vorm van aanvraag om erkenning als bedrijfsvereniging, minuut, 1054; 1 stuk
        - Beschikkingen van de waarnemend Secretaris-Generaal tot uitvoering van diverse artikelen van de Kinderbijslagwet, 1940-1941; 1055; 1 omslag
      - Uitvoering, 2.3.7.2
        - Algemeen, 2.3.7.2.1
          - Stukken betreffende het erkennen van de Scheepvaart Vereniging Noord te Amsterdam als administratiekantoor voor de provincies Noord-Holland, Friesland en Groningen, 1921-1940; 1056; 1 omslag
          - Stukken betreffende de toepassing van de Kinderbijslagwet op burgemeesters, secretarissen, ontvangers en overige gemeenteambtenaren, 1936-1940; 1057; 1 omslag
          - Stukken betreffende inlichtingen voor de Belgische gezant aangaande de toekenning van kinderbijslag hier te lande, 1937-1938; 1058; 1 omslag
          - Stukken betreffende de instelling en samenstelling van een commissie, welke voorlichting moet geven omtrent de algemene maatregelen van bestuur en verdere regelingen welke ter voorbereiding van het in werking treden en de uitvoering van de Kinderbijslagwet nodig zijn, 1939-1940; 1059; 1 omslag
          - Beschikkingen van de waarnemend Secretaris-Generaal ter erkenning van bedrijfsverenigingen voor ziekengeldverzekering als bedrijfsverenigingen in de zin van de Kinderbijslagwet, 1940; 1060; 1 omslag
          - Stukken betreffende het veranderen of opheffen van bestaande kinderbijslagregelingen in verband met de invoering van de Kinderbijslagwet, 1940; 1061; 1 omslag
          - Brief aan de Federatie van bedrijfsverenigingen te Amsterdam betreffende de onderlinge aansprakelijkheid van de leden voor de oninbare bijdragen van de premie-kinderbijslagwet, 1940; 1062; 1 stuk
          - Correspondentie betreffende de uit te voeren controle van op kinderbijslaglijsten vermelde gegevens, 1941; 1063; 1 omslag
        - Erkenning als bijzondere regeling, 2.3.7.2.2
          - Stukken betreffende het erkennen als bijzondere regeling van kinderbijslagregelingen, 1939-1941; 1064-1137; 74 omslagen
            - Gemeenten: Almelo1940, 1064
            - Gemeenten: Baflo1941, 1065
            - Gemeenten: Berkel-Enschot1941, 1066
            - Gemeenten: Bleskensgraaf1941, 1067
            - Gemeenten: Brouwershaven1941, 1068
            - Gemeenten: Dinther1941, 1069
            - Gemeenten: Duivendijke1941, 1070
            - Gemeenten: Enschede1940, 1071
            - Gemeenten: Grootegast1941, 1072
            - Gemeenten: Haaren1941, 1073
            - Gemeenten: Heeswijk1941, 1074
            - Gemeenten: Heiloo1941, 1075
            - Gemeenten: Hoevelaken1941, 1076
            - Gemeenten: Jisp1941, 1077
            - Gemeenten: Meliskerke1941, 1078
            - Gemeenten: Midwoud1941, 1079
            - Gemeenten: Nieuw- en St. Joosland1941, 1080
            - Gemeenten: Noordbroek1941, 1081
            - Gemeenten: Noordwijk1939-1941, 1082